# 请教陈版主

提问人：缘结 时间：2017-01-10 21:12:34
公司从个人手里购买了一个域名，个人已按照营改增-其他权益性无形资产缴纳了增值税等。公司入帐为无形资产还是费用呢？ 考虑到寿命及未来收益好像没法确定，该如何考虑？

回答人：chenyiwei
域名一般可以确认为使用寿命不确定的无形资产。但如果购入域名的主要目的是为了展示、推销本企业的产品，事实上主要是用作广告用途的，则建议直接费用化处理。

提问人：缘结 时间：2017-01-11 22:37:39
好的。 谢谢陈版主！我一直以为你没回复呢，因为没有提示。 那虽然对方按照其他权益性无形资产转让交税了，不影响我们资本化或者费用化是吧？？

回答人：chenyiwei
对方的税务处理不影响购买方的会计处理。

提问人：1984.xjl 时间：2017-05-16 09:23:06
陈老师，您好! 请教您一个问题：A公司以换股的形式，于 2014 年 5 月从C公司（A的母公司，持股100%）中取得B公司100%股权， 2014 年 5 月C公司对B公司的长投金额为 2000 万,收购价款 5000 万（公司这几年经营较好，地皮增值较大，评估增值较大）。A公司账务处理为： 借:长期股权投资 2000 万 借：资本公积 3000 万 贷：实收资本 5000 万。 A公司为新设公司，账面基本无资本公积和未分配利润， 2016 年A公司因从子公司B取得分红 1000 万，进而向母公司C公司分红 1000 万，请问 1 、就A公司而言，冲减资本公积而不冲留存收益是否有理论依据？是否可行？ 2 、如果不冲资本公积，那冲减留存收益 3000 万，那A公司 2016 年向C公司的分红 1000万是否构成超分配？如果冲了留存收益，但公司又能正常盈利，但又盈利后补亏前又不能分配，那这种是不是也不能反映A的实际情况？ 麻烦您帮我指正一下,谢谢！

回答人：chenyiwei
对A而言，该交易有可能构成同一控制下合并，但因为A是新设公司，如果直接按合并日B的帐面净资产份额作为A对B的长期股权投资成本，而将该投资成本与所增加的实收资本之间的差额冲减资本公积，则可能导致“出资不足”的印象。为此，在A的个别报表层面可以接受按实际作价金额（ 5000 万）确认长期股权投资成本，与新增实收资本之间的差额调整资本公积。但在合并报表层面，应体现出同一控制下合并的完整原则，对B的各项资产、负债按其在C的合并报表层面显示的账面价值计量。相应地，也就不存在你后续提到的超额分配等问题了。

提问人：1984.xjl 时间：2017-05-19 00:52:40
这种处理的依据在准则讲解里面有依据吗？如果这样处理了，那A公司合并抵销时，借：B公司权益类科目 2000 万，贷：长投 5000 万差额调整哪个科目？ 还有就是这种冲留存收益的形成的可弥补亏损 3000 万，税法是能抵扣吗？麻烦版主再指正下

回答人：chenyiwei
A公司合并时首先要将B公司的评估增值和对应的C公司权益抵销，接下去就是常规的合并处理了。

提问人：1984.xjl 时间：2017-05-19 01:09:43
请教一个同一控制下的问题： 同一控制下企业的换股合并，母公司A将子公司C的股权 1000 万作价 3000 万（假如价格公允），转让给B公司， 1 、母公司A账务处理为：借长投B3000万，贷：长投C1000万，贷：资本公积 2000 万；这样母公司A的净资产凭空多出了2000 万，这有问题吗？还是上述账务处理有问题吗？ 2 、B公司账面无可冲抵的资本公积和留存收益，B公司账面处理为：借：长投1000 万 借：留存收益 2000 万，贷:实收资本 3000 万 对于B公司凭空增加的 2000 万亏损，税前可弥补吗？

回答人：chenyiwei
1 、母公司个别报表层面一般认为此类交易是不具有商业实质的，按照对C的股权投资的原账面价值转入对B的长期股权投资，不确认损益或资本公积变动。 2 、B不存在税前弥补这部分亏损的问题，因为这并非经营亏损。但B对C的长期股权投资的计税基础问题可以考虑是否适用免税重组（特殊性税务处理）的相关规定。

提问人：千江月 75 时间：2017-05-19 08:07:54
陈版主：您好！ 一家检测公司想要收购另一家检测公司，是非同一控制下的企业合并。用成本进行评估和收益法进行评估，有一块差额，就是检测资质，我想咨询一下。这个检测资质合并后，在合并报表层面作为无形资产核算的话，如何摊销呢？还是只能作为使用年限不确定的无形资产进行减值测试？

回答人：chenyiwei
该特许资质属于无形资产。如果相关法律法规没有规定有效年限，或者虽规定了有效年限但预计续期难度不大，可作为使用寿命不确定的无形资产。

提问人：1984.xjl 时间：2017-05-19 09:15:22
公司A持有B和C100%股权，A作价入股C100%股权（账面价值 100 万）给B，作价金额 200 万（有评估，但无法确定价格是否公允），ABC均非上市公司，该交易应该可以认定为不具有商业实质的非货币性资产交换。A公司账面处理为：借：长期股权B100万贷：长期股权投资 100 万， B公司账面处理为: 借：长期股权投资C100万 借：资本公积 100 万 贷：实收资本 200 万；B公司当时 200 万入实收资本好还是 100 万入实收资本好，上述会计处理是否有误？这个会计处理与同一控制下企业合并的处理是否有矛盾，假如按同一控制下企业合并来处理 C公司账面净资产为 50 万 那B账务处理是否应该为：借：长投C50万 贷：实收资本 200 万 贷：资本公积－150 万？怎么看待这种情况下的非货币资产资产交换和同一控制下企业合并的处理？

回答人：chenyiwei
你说的账务处理基本无问题。非货币性交换的认定只需从本企业视角出发即可，不需要双方采用对称的会计处理。所以此类交易在母公司个别报表层面是非货币性交换，而在子公司层面是同一控制下的合并。

提问人：zouyin1234 时间：2017-05-25 14:18:37
请教一个问题：一家企业出口货物到香港的全资子公司，由于关联交易定价不公允，在 2016 年汇算清缴时候直接调增了关联交易收入 1000 万，这个 1000 万，我们会计报表上需要增加 1000 万收入吗？因为出口报关了，数据也没法变化。还是只影响当期所得税？

回答人：chenyiwei
如果加上 1000 万元后，调整后的内部交易价格就代表了标的存货的公允价值，则理论上母公司应将该金额作为对子公司的资本性投入，增加对子公司的长期股权投资成本；子公司对存货应按公允价值入帐，与支付价款之间的差额贷记资本公积。但一般实际操作中不会这样做。

提问人：zouyin1234 时间：2017-05-26 15:36:11
陈版，那一般都是确认这部分收入？

回答人：chenyiwei
理论上应确认这部分收入，对应借记对该子公司的长期股权投资成本。但实际操作中一般不会这样做，也就是按实际交易价格确认收入。

提问人：zouyin1234 时间：2017-05-26 17:11:45
陈版在 5 楼的回复，应该是直接做收入和往来吧，实际操作都没做长投处理

回答人：chenyiwei
不是，是长投，即母公司低价对子公司销售，把利润留在子公司，相当于是对子公司的资本性投入。

提问人：crprock 时间：2017-09-20 00:09:15
陈版主您好 请问编制合并报表时，假设子公司当期出售给母公司一批存货，母公司对于该项资产也作为存货处理，期末未对外出售。期末，存货发生减值，母公司因此计提存货跌价准备x元，其中，z元于编制合并报表时进行抵消。对于未抵消的(x-z)元的资产减值损失，会对少数股东损益造成影响吗？是否需要调整少数股东损益？

回答人：chenyiwei
该项减值应当是发生在母公司持有存货期间的，因此该损失无需分配给少数股东，应全部由母公司股东承担。

提问人：国米的风 时间：2017-10-24 11:30:46
本公司 2017 年 7 月拿到证监会的上市批文， 8 月份正式在交易所上市，发行 3000 万股，每股 10 元，募集资金30,000元。券商扣除保荐承销费3,180万元（金额3,000万元，增值税税额 180 万元），实际收到募集资金26,820万元。上市之后公司把 180 万的增值税从基本户转到了募集资金账户。 2017 年上市前（ 2017 年1-6月）支付会计师年审费用26.5万元（金额 25 万，增值税税额1.5万），反馈回复31.8万（金额 30 万，增值税税额1.8万）。2017.07月拿到证监会批文后在交易所上市前又支付相关发行如证券日报费、选号费等 106万（金额 100 万，增值税税额 6 万）。
请教陈版主，涉及到的筹资活动的现金流该如何列示： 吸收投资收到的现金：30,000-3,180=26,820（以实际收到的金额列示） 支付其他与筹资活动有关的现金：年审费26.5+反馈回复31.8+发行费106=164.3 不知道我这样的理解对不对？
事务所在 2017 年 6 月份审计的时候把年审费用26.5以及反馈回复31.8万放在了支付其他与经营活动有关的现金中，现在公司第三季度能不能这些支付的金额调到支付其他与筹资活动有关的现金嘛？还有就是涉及到券商的保荐承销的增值税 180 万要放在支付其他与筹资活动有关的现金嘛？因为不含税的发行费用可以置换出来，那支付给会计师和证券日报等部分的增值税要怎么在现金流量表中列示？

回答人：chenyiwei
一般理解，最终冲减资本公积的发行费用，其对应的现金流是筹资性质；计入损益的费用支出，其对应的现金流为经营性质。增值税与对应的不含税金额在同一个现金流量项目中列示，不用分开处理。